臺灣高等法院臺中分院刑事裁定　
111年度聲字第163號
聲  請  人  臺灣高等檢察署臺中檢察分署檢察官
受  刑  人  游振煌



上列聲請人因受刑人數罪併罰有二裁判以上，聲請定其應執行之
刑（聲請案號：111年度執聲字第23號），本院裁定如下：
    主  文
游振煌因犯如附表所示各罪所處之刑，應執行有期徒刑肆年。
    理  由
一、聲請意旨略以：受刑人游振煌因竊盜等數罪，先後經判決確
    定如附表。數罪中雖有刑法第50條第1項但書所列情形，惟
    受刑人已請求檢察官聲請定應執行刑，應依刑法第50條第2
    項、第53條、第51條第5款規定，定其應執行之刑，爰依刑
    事訴訟法第477條第1項聲請裁定等語。
二、按數罪併罰，分別宣告其罪之刑，如宣告多數有期徒刑者，
    於各刑中之最長期以上，各刑合併之刑期以下，定其刑期，
    但不得逾30年，刑法第51條第5款定有明文。次按有刑法第5
    0條第1項但書情形，受刑人請求檢察官聲請定應執行刑者，
    依第51條規定定之，刑法第50條第2項亦有明文。末按法律
    上屬於自由裁量之事項，並非概無法律性之拘束。自由裁量
    係於法律一定之外部性界限內（以定執行刑言，即不得違反
    刑法第51條之規定），使法官具體選擇以為適當之處理；因
    此在裁量時，必須符合所適用之法規之目的。更進一步言，
    須受法律秩序之理念所指導，此亦即所謂之自由裁量之內部
    性界限。關於定應執行之刑，既屬自由裁量之範圍，其應受
    此項內部性界限之拘束，要屬當然（最高法院80年台非字第
    473號判例意旨參照）。至數罪併罰定應執行刑之裁量標準
    ，法無明文，然其裁量仍應兼衡罪責相當及特別預防之刑罰
    目的，具體審酌整體犯罪過程之各罪關係（例如各行為彼此
    間之關聯性《數罪間時間、空間、法益之異同性》、所侵害法
    益之專屬性或同一性、數罪對法益侵害之加重效應等）及罪
    數所反應行為人人格及犯罪傾向等情狀綜合判斷，為妥適之
    裁量，仍有比例原則及公平原則之拘束，倘違背此內部界限
    而濫用其裁量，仍非適法（最高法院104年度台抗字第718號
    裁定意旨參照）。
三、經查，受刑人游振煌因竊盜等數罪，經如附表所示法院判處
    如附表所示之刑，有各該案件判決書及臺灣高等法院被告前
    案紀錄表附卷可稽。而受刑人所犯上開各罪，有刑法第50條
    第1項但書所列之不得併合處罰情事，惟經受刑人依刑法第5
    0條第2項規定請求檢察官向本院聲請合併定應執行刑，此有
    「臺灣苗栗地方檢察署公務詢問紀錄表書」在卷可稽。又定
    應執行刑，不僅攸關國家刑罰權之行使，於受刑人之權益亦
    有重大影響，除顯無必要或有急迫情形外，法院於裁定前，
    允宜予受刑人以言詞、書面或其他適當方式陳述意見之機會
    ，程序保障更加周全（最高法院110年度台抗大字第489號大
    法庭裁定意旨參照）。本院審核相關案卷及受刑人之意見（
    有受刑人民國111年1月24日親自簽名回覆之本院陳述意見調
    查表在卷可稽，參本院卷第407至408頁），考量自由裁量之
    範圍應受內部性界限之拘束及不利益變更禁止原則，避免本
    件定應執行刑後反較定應執行刑之前更不利於受刑人，衡酌
    受刑人所犯如附表所示之20罪皆為竊盜案件、所犯各罪之犯
    罪時間、犯罪態樣、侵害法益種類及責任非難程度等一切情
    狀，爰定其應執行刑如主文所示。
據上論斷，應依刑事訴訟法第477條第1項，刑法第50條第2項、
第53條、第51條第5款，裁定如主文。
中　　華　　民　　國　　111 　年　　2 　　月　　17　　日
            刑事第五庭    審判長法　官  鄭  永  玉
　　　　　　　　　　　　        法　官  卓  進  仕
　　　　　　　　　　　　　      法　官  許  文  碩  
以上正本證明與原本無異。
不得抗告。
                                書記官  林  育  萱
　　　　　　　　　　　　　　　　
中　　華　　民　　國　　111 　年　　2 　　月　　17　　日

附表：受刑人游振煌定應執行刑案件一覽表        編號  1 2  3   罪名  竊盜 竊盜  竊盜   宣告刑  有期徒刑3月 有期徒刑 10月(3次) 有期徒刑 11月 有期徒刑4月 (3次) 有期徒刑3月 有期徒刑5月    應執行有期徒刑2年4月  應執行有期徒刑1年4月   犯罪日期  107/07/12 107/06/07 107/06/07 107/06/22 107/06/21 107/6/25 107/6/17 107/6/27 107/5/31 107/7/02 偵查(自訴)機關 年度案號  宜蘭地檢107年度偵字第6062號 宜蘭地檢107年度偵字第4163號、4164、4205、4241、4354、4355、4391號     最後事實   審 法　　院 宜蘭地院 臺灣高院      案　　號 108年度簡上字第7號 108年度上易字第313號      判決日期 108/05/15 108/06/20      確定 判決 法院 宜蘭地院 臺灣高院      案號 108年度簡上字第7號 108年度上易字第313號      判　　決 確定日期 108/05/15 108/06/20     是否為得易科 罰金之案件  否 否 否 是 是 是 備註  宜蘭地檢108年度執字第2289號 囑託苗栗地檢108年度執助字第463號發監執行 宜蘭地檢108年度執字第2018號 囑託苗栗地檢108年度執助字第375號發監執行  宜蘭地檢108年度執字第2017號 囑託苗栗地檢108年度執助字第371號發監執行   
      編號  4  5  罪名  竊盜  竊盜  宣告刑  有期徒刑4月 (3次) 有期徒刑2月  有期徒刑10月 (5次) 有期徒刑9月   應執行有期徒刑8月  應執行有期徒刑2年9月  犯罪日期  107/06/29 107/07/31 107/09/06 107/09/06 107/08/15 107/07/21 107/09/05 107/08/29 107/06/25 107/07/24 偵查(自訴)機關 年度案號  宜蘭地檢107年度偵字第4585、4937、5044、5260、5411、5528、5529、5647、5714號     最後事實   審 法　　院 臺灣高院     案　　號 108年度上易字第344號     判決日期 108/07/16     確定 判決 法院 臺灣高院     案號 108年度上易字第344號     判　　決 確定日期 108/07/16    是否為得易科 罰金之案件  是 是 否 否 備註  宜蘭地檢108年度執字第2083號 囑託苗栗地檢108年度執助字第436號發監執行  宜蘭地檢108年度執字第2082號 囑託苗栗地檢108年度執助字第437號發監執行  
      編號  6 7 8 9 罪名  竊盜 竊盜 竊盜 竊盜 宣告刑  有期徒刑4月 有期徒刑3月 有期徒刑8月 有期徒刑7月 犯罪日期  108/05/01 108/04/10 108/04/10 108/04/14 偵查(自訴)機關 年度案號  宜蘭地檢 108年度偵字第 2537號 南投地檢 108年度偵字第 2335號 南投地檢 108年度偵字第 2056號 雲林地檢 108年度偵字第 2700號  最後事實  審 法　　院 宜蘭地院 南投地院 南投地院 雲林地院  案　　號 108年度簡字第 418號 108年度審易字第322號 108年度審易字第329號 108年度易字第 349號  判決日期 108/07/30 108/08/14 108/08/15 108/09/05  確定 判決 法院 宜蘭地院 南投地院 南投地院 雲林地院  案號 108年度簡字第 418號 108年度審易字第322號 108年度審易字第329號 108年度易字第 349號  判　　決 確定日期 108/10/07 108/09/07 108/09/13 108/10/07 是否為得易科 罰金之案件  是 是 否 否 備註  宜蘭地檢108年度執字第2861號 囑託苗栗地檢108年度執助字第545號發監執行 南投地檢108年度執字第2212號 囑託苗栗地檢108年度執助字第494號發監執行 南投地檢108年度執字第2238號 囑託苗栗地檢108年度執助字第495號發監執行 雲林地檢108年度執字第3833號 囑託苗栗地檢108年度執助字第579號發監執行 
        編號  10 11 12   13 罪名  竊盜 竊盜 竊盜   竊盜 宣告刑  有期徒刑8月 有期徒刑7月 有期徒刑5月 有期徒刑4月  有期徒刑7月 （3次）     應執行有期徒刑 7月   應執行有期徒刑1年2月 犯罪日期  108/05/15 108/04/03 107/06/27    107/7/28 107/06/30 107/07/25 107/07/28 偵查(自訴)機關 年度案號  苗栗地檢 108年度偵字第 3969號 新北地檢 108年度偵字第 13930號 宜蘭地檢 108年度偵字第1167號    最後事實  審 法　　院 苗栗地院 新北地院 宜蘭地院     案　　號 108年度易字第 584號 108年度審易字第2269號 108年度易字第201號     判決日期 108/09/12 108/09/19 108/10/30     法院 苗栗地院 新北地院 宜蘭地院    確定 判決 案號 108年度易字第 584號 108年度審易字第2269號 108年度易字第201號     判　　決 確定日期 108/10/07 108/10/22 108/12/02    是否為得易科 罰金之案件  否 否 是   否 備註  苗栗地檢108年度執字第3641號 新北地檢108年度執字第15860號 囑託苗栗地檢108年度執助字第600號發監執行 宜蘭地檢109年度執字第31號 囑託苗栗地檢109年度執助字第26號發監執行   宜蘭地檢109年度執字第32號 囑託苗栗地檢 109年度執助字第27號發監執行         
       編號  14     罪名  竊盜     宣告刑  有期徒刑2月（2次） 有期徒刑3月 有期徒刑4月（4次） 有期徒刑5月（2次） 有期徒刑6月   合併應執行有期徒刑1年6月     犯罪日期  108年4月初某日 108年4月初下旬某日 108/4/11 108/4/29 108/4/15 108年5月初上旬某日 108/4/23 108/4/15 108年5月初上旬某日 108年4月初下旬某日 偵查(自訴)機關 年度案號  臺中地檢 108年度偵字第34417、34418、34419、34420、34421、34422、34423、34424、34425號     最後事實  審 法　　院 臺中地院      案　　號 108年度易字第387號      判決日期 109/04/23     確定 判決 法院 臺中地院      案號 108年度易字第387號      判　　決 確定日期 109/08/03     是否為得易科 罰金之案件  是     備註  臺中地檢 109年度執明字第15010號     
        編號  15   16 17  罪名  竊盜   竊盜 竊盜  宣告刑  有期徒刑9月 有期徒刑8月 有期徒刑7月 有期徒刑3月 有期徒刑5月 有期徒刑4月（3次）   合併應執行有期徒刑 1年6月      犯罪日期  108/04/29 108/3/30 108/4/16 108/05/01 108/05/14 108/04/30 108/05/05 108/05/12 偵查(自訴)機關 年度案號  苗栗地檢 108年度偵字第4158、4159、4172、4947號    苗栗地檢 108年度偵字第2474、3350、3365、3443、3780、3819號  最後事實審 法　　院 苗栗地院    苗栗地院   案　　號 108年度易字第768號    108年度易字第472號、505號、511號   判決日期 109/06/10    109/07/01  確定 判決 法院 苗栗地院    苗栗地院   案號 108年度易字第768號    108年度易字第472號、505號、511號   判　　決 確定日期 109/07/13    109/07/29  是否為得易科 罰金之案件  否   是 是  備註  苗栗地檢 110年度執字第2752號   苗栗地檢 110年度執字第2752號 苗栗地檢 109年度執字第2577號    強制工作自109/8/6～110/12/09止計 1年4月4日刑期順延      
     編號  18 19 20 罪名  竊盜 竊盜 竊盜 宣告刑  有期徒刑7月 有期徒刑4月 有期徒刑7月 犯罪日期  108/04/09 108/05/11 108/04/26 偵查(自訴)機關 年度案號  臺中地檢 108年度偵字第12424號 臺中地檢 109年度偵字第14488號 苗栗地檢 108年度偵字第 3247號 最後事實審 法　　院 臺中地院 臺中地院 中高分院  案　　號 109年度易字第77號 109年度中簡字第1928號 109年度上易字第1243號  判決日期 109/07/22 109/08/13 109/12/22 確定 判決 法院 臺中地院 臺中地院 中高分院  案號 109年度易字第77號 109年度中簡字第1928號 109年度上易字第1243號  判　　決 確定日期 109/08/25 109/09/22 109/12/22 是否為得易科 罰金之案件  否 是 否 備註  臺中地檢 109年度執明字第14909號 臺中地檢 109年度執明字第14941號 苗栗地檢 110年度執字第476號